臺灣屏東地方法院刑事判決　　　　　　　 96年度易字第746號
公　訴　人　臺灣屏東地方法院檢察署檢察官
被　　　告　丁○○
　　　　　　　　　　（另案於臺灣屏東戒治所強制戒治中）
上列被告因竊盜案件，經檢察官提起公訴（96年度偵字第4946號
），被告於準備程序進行中就被訴事實為有罪之陳述，本院裁定
進行簡式審判程序，判決如下：
    主  文
丁○○所犯如附表一所示之罪，各處如附表一所示之刑，應執行
有期徒刑貳年貳月，扣案如附表二所示之物均沒收。
    事  實
一、丁○○曾犯麻醉藥品管理條例（3 次）及竊盜（3 次）罪，
    其中第一次所犯竊盜罪，於民國93年12月31日經本院判處有
    期徒刑3 月，如易科罰金以銀元300 元折算1 日確定，第二
    次所犯竊盜罪，於94年4 月14日經本院判處有期徒刑6 月，
    如易科罰金以銀元300 元折算1 日確定，二者並經裁定定其
    應執行之刑為有期徒刑8 月，如易科罰金以銀元300 元折算
    1 日，甫於95年12月1 日執行完畢。詎仍不知悔改，復意圖
    為自己不法之所有：(一)於96年7 月14日下午4 時許，攜帶客
    觀上足對人之生命、身體、安全構成威脅具有危險性之兇器
    即如附表二編號1 所示之活動扳手1 支，前往屏東縣恆春鎮
    ○○路產業道路旁之工寮內，竊取甲○○所有灌溉用之抽水
    馬達1 個（價值約新臺幣（下同）4,500 元），得手後變賣
    得款600 餘元，供己花用罄盡。(二)於96年7 月21日下午6 時
    許，攜帶上述兇器即如附表二編號1 所示之活動扳手1 支，
    前往屏東縣恆春鎮○○路之產業道路旁，竊取丙○○所有灌
    溉用之抽水馬達1 個（價值約8,600 元），得手後變賣得款
    600 餘元，供己花用罄盡。(三)於96年7 月25日下午4 時許，
    攜帶如附表二編號7 所示之袋子1 個，暨客觀上足對人之生
    命、身體、安全構成威脅具有危險性之兇器即如附表二編號
    1 至6 所示之物，前往屏東縣恆春鎮○○路6 之12號後方之
    產業道路，竊取臺灣電力股份有限公司（以下簡稱臺電公司
    ）架設於電桿上之電纜線3 條共約180 公尺，得手後燒掉外
    皮變賣得款900 餘元，供己花用罄盡。(四)於96年7 月26日下
    午4 時許，攜帶上述袋子1 個及如附表二編號1 至6 所示之
    兇器，前往屏東縣恆春鎮○○路之產業道路，竊取臺電公司
    架設於電桿上之電纜線3 條共約60公尺，得手後變賣得款70
    0 餘元，供己花用罄盡。(五)於96年7 月27日上午10時許，攜
    帶上述袋子1 個如附表二編1 至6 所示之兇器，前往屏東縣
    恆春鎮36之2 號後旁之田野，竊取臺電公司架設於電桿上之
    電纜線3 條共約30公尺，得手變賣得款400 餘元，供己花用
    罄盡。(六)於96年7 月27日下午5 時30分許，攜帶上述袋子1
    個及如附表二編號1 至6 所示之兇器，前往屏東縣恆春西潭
    路152 號後方之田野，竊取臺電公司架設於電桿上之電纜線
    3 條共約150 公尺，得手後變賣得款750 元，供己花用罄盡
    。(七)於96年7 月27日下午6 時許，攜帶上述袋子1 個及如附
    表二編號1 至6 所示之兇器，前往屏東縣恆春鎮大平國小後
    方山區○○○道路，竊取臺電公司架設於電桿上之電纜線共
    約100 公尺，得手後削去外皮，持往屏東縣恆春鎮○○路60
    0 之1 號「恆春資源回收商行」售與不知情之乙○○，得款
    750 元，旋於該址為警查獲，並扣得其所有如附表二編號1
    至7 所示供竊盜犯罪所用之物。又前揭(一)至(六)部分，丁○○
    則於有偵查犯罪職權之公務員發覺其犯罪前，主動向承辦員
    警自承犯罪，而接受裁判。
二、案經屏東縣警察局恆春分局報請臺灣屏東地方法院檢察署檢
    察官偵查起訴。
    理  由
一、本件被告丁○○所犯為死刑、無期徒刑或最輕本刑3 年以上
    有期徒刑以外之罪，且非高等法院管轄第一審之案件，被告
    於準備程序進行中就被訴事實為有罪之陳述，經告知簡式審
    判程序之旨，並聽取公訴人及被告之意見後，本院認為適宜
    ，依刑事訴訟法第273 條之1 第1 項之規定，裁定本件進行
    簡式審判程序，合先敘明。
二、前揭事實，迭據被告於警詢、檢察官偵查中及本院審理時坦
    承不諱，核與被害人甲○○、丙○○及證人戊○○（臺電公
    司恆春服務所技術員）、乙○○於警詢中陳述之情節相符，
    並有贓物認領保管單1 紙附卷可稽及如附表二所示之物扣案
    可資佐證，事證明確，被告犯行洵堪認定。
三、核被告所為，如事實欄一之(一)及一之(二)所示部分，均係犯刑
    法第321 條第1 項第3 款之加重竊盜罪，如事實欄一之(三)至
    一之(七)所示部分，均係犯電業法第105 條之罪，並均應依刑
    法第321 條第1 項第3 款加重竊盜罪之規定處斷。被告曾犯
    麻醉藥品管理條例（3 次）及竊盜（3 次）罪，其中第一次
    所犯竊盜罪，於93年12月31日經本院判處有期徒刑3 月，如
    易科罰金以銀元300 元折算1 日確定，第二次所犯竊盜罪，
    於94年4 月14日經本院判處有期徒刑6 月，如易科罰金以銀
    元300 元折算1 日確定，二者並經裁定其應執行之刑為有期
    徒刑8 月，如易科罰金以銀元300 元折算1 日，甫於95年12
    月1 日執行完畢，有臺灣高等法院被告前案紀錄表在卷可憑
    ，被告受徒刑之執行完畢後，5 年以內故意再犯上開有期徒
    刑以上7 罪，均為累犯，俱應依法加重其刑。如事實欄一之
    (一)至一之(六)所示部分，被告於有偵查犯罪職權之公務員發覺
    其犯罪前，主動向承辦員警自承犯罪，有警詢筆錄之記載足
    稽，被告並已接受裁判，依刑法第62條前段自首之規定，減
    輕其刑，並均先加後減。被告所犯上開7 罪，犯意各別，行
    為互異，應予分論併罰。爰審酌被告有違反麻醉藥品管理條
    例、竊盜前科，素行欠佳，及其一再犯竊盜罪，尤其竊取供
    傳輸電力所用之電纜線，對社會治安危害不小，暨其於犯罪
    後坦承犯行，態度尚稱良好等一切情狀，分別量處如主文所
    示之刑，並定其應執行之刑，以示懲儆。扣案如附表二所示
    之物，為被告所有供本件竊盜犯罪所用之物，業據其供明在
    卷，各依法於其所宣告之主刑項下宣告沒收。又本件被告犯
    罪之時間均在白天，尚無使用手電筒之必要，被告陳稱扣案
    之手電筒1 支，並非供犯罪所用之物，堪予採信，另扣案之
    現金750 元，乃贓物變得之財物，依刑法第349 條第3 項規
    定，應以贓物論，尚難認係被告因犯罪「所得」之物，均不
    得宣告沒收，併此敘明。
據上論斷，應依刑事訴訟法第273 條之1 第1 項、第299 條第1
項前段，電業法第105 條，刑法第321 條第1 項第3 款、第47條
第1 項、第62條前段、第51條第5 款、第38條第1 項第2 款，判
決如主文。
本案經檢察官陳俊宏到庭執行職務。
中　　華　　民　　國　　96　　年　　11　　月　　26　　日
                  刑事第三庭    法  官  春生
以上正本證明與原本無異。
如不服本判決應於收受本判決送達後10日內向本院提出上訴書狀
，其未敘述上訴理由者，並得於提起上訴後10日內向本院補提理
由書狀（均須按他造當事人之人數附繕本）「切勿逕送上級法院
」。
中　　華　　民　　國　　96　　年　　11　　月　　26　　日
                                書記官  唐淑嫻
附錄本判決論罪科刑法條：
刑法第321條第1項：
犯竊盜罪而有左列情形之一者，處6 月以上5 年以下有期徒刑：
一  於夜間侵入住宅或有人居住之建築物、船艦或隱匿其內而犯
    之者。
二  毀越門扇、牆垣或其他安全設備而犯之者。
三  攜帶兇器而犯之者。
四  結夥三人以上而犯之者。
五  乘火災、水災或其他災害之際而犯之者。
六  在車站或埠頭
而犯之者。
附表一：
┌──┬───────┬───────┬──────────┐
│編號│犯  罪  事  實│所  犯  罪  名│  主            文  │
├──┼───────┼───────┼──────────┤
│ 1  │如事實欄一之(一)│加重竊盜罪（刑│丁○○攜帶兇器竊盜，│
│    │所示部分      │法第321 條第1 │累犯，處有期徒刑肆月│
│    │              │項第3 款）    │，扣案如附表二編號1 │
│    │              │              │所示之物沒收。      │
├──┼───────┼───────┼──────────┤
│ 2  │如事實欄一之(二)│同上          │丁○○攜帶兇器竊盜，│
│    │所示部分      │              │累犯，處有期徒刑肆月│
│    │              │              │，扣案如附表二編號1 │
│    │              │              │所示之物沒收。      │
├──┼───────┼───────┼──────────┤
│ 3  │如事實欄一之(三)│電業法第105 條│丁○○攜帶兇器竊盜，│
│    │所示部分      │之罪，應依刑法│累犯，處有期徒刑伍月│
│    │              │第321 條第1 項│，扣案如附表二所示之│
│    │              │第3 款加重竊盜│物均沒收。          │
│    │              │罪之規定處斷。│                    │
├──┼───────┼───────┼──────────┤
│ 4  │如事實欄一之(四)│同上          │丁○○攜帶兇器竊盜，│
│    │所示部分      │              │累犯，處有期徒刑伍月│
│    │              │              │，扣案如附表二所示之│
│    │              │              │物均沒收。          │
├──┼───────┼───────┼──────────┤
│ 5  │如事實欄一之(五)│同上          │丁○○攜帶兇器竊盜，│
│    │所示部分      │              │累犯，處有期徒刑伍月│
│    │              │              │，扣案如附表二所示之│
│    │              │              │物均沒收。          │
├──┼───────┼───────┼──────────┤
│ 6  │如事實欄一之(六)│同上          │丁○○攜帶兇器竊盜，│
│    │所示部分      │              │累犯，處有期徒刑伍月│
│    │              │              │，扣案如附表二所示之│
│    │              │              │物均沒收。          │
├──┼───────┼───────┼──────────┤
│ 7  │如事實欄一之(七)│同上          │丁○○攜帶兇器竊盜，│
│    │所示部分      │              │累犯，處有期徒刑捌月│
│    │              │              │，扣案如附表二所示之│
│    │              │              │物均均沒收。        │
└──┴───────┴───────┴──────────┘
附表二：
┌──┬───────┬──┬───────────────┐
│編號│物  品  名  稱│數量│  備                      考  │
├──┼───────┼──┼───────────────┤
│ 1  │活動扳手      │1 支│丁○○所用供犯罪所用之物      │
├──┼───────┼──┼───────────────┤
│ 2  │一字起子      │1 支│同上                          │
├──┼───────┼──┼───────────────┤
│ 3  │小刀          │1 支│同上                          │
├──┼───────┼──┼───────────────┤
│ 4  │電工鉗        │1 支│同上                          │
├──┼───────┼──┼───────────────┤
│ 5  │鐵鎚          │1 支│同上                          │
├──┼───────┼──┼───────────────┤
│ 6  │鐵條          │2 支│同上                          │
├──┼───────┼──┼───────────────┤
│ 7  │袋子          │1 個│同上                          │
└──┴───────┴──┴───────────────┘
